# 资产剥离的会计处理

提问人：peter1984920 时间：2012-12-06 12:05:36
我公司准备剥离下属非相关业务子公司A和分公司B，请问我公司应该怎么进行会计处理 1.对分公司来说，由于不具备独立法人资格，应该视同资产出售，固定资产通过“固定资产清理”走，差额进入营业外收支，无形资产也差不多，存货是否出售，作为主营业务收入还是营业外收入，其他金融资产，货币资金怎么处理，评估价和账面价之间如何处理 2.对子公司，应该就是长期股权投资的处置，差额计入投资收益 请各位发表下高见

回答人：chenyiwei
赞同 2 楼意见，由于分公司的整体资产作为一个整体处置，且该处置不属于日常活动，因此对于包含在该被处置分公司中的存货不确认营业收入和营业成本，而是作为资产组处置的一部分，整体纳入处置损益的计算，处置损益整体作为营业外收支。

提问人：peter1984920 时间：2012-12-06 20:22:39
那我想再问下这个税务处理问题，分公司资产负债整理全部剥离，是否涉及到税收缴纳问题

回答人：chenyiwei
这个问题可能涉及到国家税务总局公告[2011]13号《关于纳税人资产重组有关增值税问题的公告》的适用问题。此文件的不明确之处较多，建议到税务版面咨询一下。

提问人：hrtsex 时间：2016-08-20 17:06:19
陈版，目前有个新三板客户准备将某个业务类别的资产和合同都转移到子公司，要求我们出具一个专项审计报告，有几个问题想咨询一下：
1 、正在研发的项目和相关正在执行的业务合同转移过程中需注意哪些事项呢？ 2 、部分研发资产前期已经费用化，转移过程中如何处理？ 3 、有相关的报告模板可以提供参考吗？

回答人：chenyiwei
个人理解，该报告主要还是核实被转移的业务及其相关资产、负债、损益的会计核算和计量，对发生时不符合资本化条件的研发支出还是应费用化处理，维持其原账面价值基础。其实就是这个业务的一个模拟剥离报表。

提问人：hrtsex 时间：2016-08-27 15:51:10
请教陈版：
1 、母公司按资产净值剥离部分资产给子公司时，是否均需开具发票呢？
2 、子公司是否均按净值直接入账，并在资产剩余年限内摊销呢？

回答人：chenyiwei
也可以这样理解。

提问人：hrtsex 时间：2017-04-11 22:52:40
陈版，接着我上面问你的 2 个问题，剥离运行半年后，股东们觉得不理想，现在拟重新转回来，现在的情况是： 1 、之前剥离时已对相关实用新型和发明专利进行了变更，相关人员的合同也重新签订了； 2 、但实际上剥离后新设子公司所有人工成本和发生的费用均由原母公司代垫，相关剥离的资产和代垫的人工费用均计入“其他应收款—子公司”； 3 、在上述情况下，我能否直接根据实质重于形式的原则在审计 16 年度财务数据时不认可上述剥离，直接在 16 年转回呢？

回答人：chenyiwei
不恰当，这半年的经营成果仍归属于子公司，不能假设该剥离当时实际未发生过。